

ABOUT ME

Saya adalah seorang pengembang web junior yang antusias dengan pengalaman di HTML, CSS, dan JavaScript. Mampu membangun situs web statis dan dinamis yang responsif dan mudah digunakan. Memiliki semangat belajar yang tinggi dan kemampuan untuk bekerja secara mandiri maupun dalam tim.

CONTACT

- raldybelo@gmail.com
- (62+)-857-8279-3702
- @raldybn

ADDRESS

- Kalimalang, East Jakarta, Indonesia.
- https://raldybn.xyz

TECHNICAL SKILLS

CANVA

JAVASCRIPT

CSS

HTML

MS WORLD

Work Experience

Web Developer - PT. Jafarel Mediatics

Jan 2024 - Feb 2024

- Membangun dan memelihara situs web internal perusahaan menggunakan HTML5, CSS3, dan JavaScript.
- Mengoptimalkan situs web untuk waktu pemuatan yang lebih cepat dan kinerja yang lebih baik.
- Melakukan debugging dan menyelesaikan masalah yang terkait dengan situs web.

Data Entry - PT. Jafarel Mediatics

May 2023 - Now

Saya memiliki pengalaman sebagai Administrator Entri Data yang sangat terorganisir dan berorientasi detail dengan pengalaman 1 tahun di Perusahaan alat kesehatan. Saya menguasai program perangkat lunak entri data seperti Microsoft Office.

Education

High School 2016 - 2019

Courses

- Social Sciences
 - SMA Negeri 1 Golewa.
- Basic Algorithms and Programming
 Codepolitan Jan Mei 2024
- Junior Administrative Assistant -BLK KEMNAKER RI 2020

Language

English

Indonesian



